臺灣嘉義地方法院刑事判決　　　　　　　100年度訴字第218號
公　訴　人　臺灣嘉義地方法院檢察署檢察官
被　　　告　沈宗仁
選任辯護人　陳國瑞律師
上列被告因毒品危害防制條例等案件，經檢察官提起公訴（99年
度偵字第8868號），及移送併辦（100年度偵字第1818號），本
院判決如下：
    主  文
沈宗仁犯如附表所示之罪，各處如附表所示之刑。應執行有期徒
刑貳拾年；扣案之電子磅秤壹個、塑膠袋貳佰玖拾貳個、行動電
話壹支（含0000000000號SIM卡壹張），均沒收之；未扣案之行
動電話壹支（含0000000000號SIM卡壹張）沒收之，如全部或一
部不能沒收時，追徵其價額；未扣案之販賣毒品所得合計新臺幣
陸仟元，均沒收之，如全部或一部不能沒收時，以其財產抵償之
。
    犯 罪 事 實
一、沈宗仁前因毒品危害防制條例案件，經臺灣臺南地方法院以
    96年度易字第1512號判決，判處有期徒刑8月確定，並經臺
    灣高等法院臺南分院以97年度上易字第36號判決，駁回上訴
    確定，於民國97年12月21日執行完畢。猶不知悔改，意圖營
    利，基於販賣第1級毒品、第2級毒品之各別犯意，先後為下
    列犯行：
  (一)其與張世勳（綽號阿勳，另案審理中）共同基於販賣第2級
    毒品之犯意聯絡，於99年7月27日14時16分，盧昱瑋以00000
    00000號行動電話，撥打沈宗仁所有之0000000000號行動電
    話，購買甲基安非他命，約半小時後，在嘉義縣布袋鎮中安
    里過溝中厝74之1號沈宗仁住處，由張世勳販賣新臺幣（下
    同）3,000元之甲基安非他命給盧昱瑋。
  (二)於99年7月31日22時4分、22時46分、22時50分，同年8月1日
    0時14分、0時27分，董怡昌以0000000000號行動電話，與沈
    宗仁上揭行動電話，互相傳送簡訊，向沈宗仁購買甲基安非
    他命，於同日0時30分許，在嘉義縣東石鄉某處，由沈宗仁
    販賣500元之甲基安非他命給董怡昌。
  (三)於99年10月6日16時10分、16時14分，侯秀霞以0000000000
    號、0000000000號電話，撥打沈宗仁所有之0000000000號行
    動電話，購買海洛因，約1小時後，在嘉義縣布袋鎮新塭里
    往好美里台61線橋下涵洞附近，由沈宗仁販賣2,500元之海
    洛因給侯秀霞。
二、沈宗仁與姓名年籍不詳之成年男子，共同基於轉讓第1級毒
    品之犯意聯絡，於99年9月18日23時18分許，在嘉義縣布袋
    鎮新塭里往好美里台61線橋下涵洞附近，由該男子將沈宗仁
    所有海洛因1小包無償轉讓交付予侯秀霞男友王永順。
三、沈宗仁明知甲基安非他命係藥事法所規定之禁藥，且為毒品
    危害防制條例所規定之第2級毒品，不得轉讓，竟基於轉讓
    禁藥之各別犯意，先後為下列犯行：
  (一)於99年10月間某日，在嘉義縣布袋鎮好美里虎尾寮1之17號
    莊佳仁住處，無償轉讓甲基安非他命約0.5公克予莊佳仁施
    用。
  (二)於99年6月底某日，在其嘉義縣布袋鎮中安里過溝中厝74之1
    號住處；於99年7月間某日，在臺南市○○區○○街1之7號
    其女友謝芯潓住處；於99年11月4日8時許，在臺南市新營區
    某汽車旅館，均無償轉讓甲基安非他命1小包約1公克予謝芯
    潓施用，共計3次。又自99年6月底某日起至99年11月4日止
    ，除上揭3日外，平均每2星期，在謝芯潓上揭住處，無償轉
    讓甲基安非他命1小包予謝芯潓施用，共計8次。
四、嗣於99年11月8日22時45分許，在嘉義縣太保市○○○路10
    號全家便利超商前，沈宗仁為警拘提到案，並搜索扣得其所
    有之電子磅秤1個、塑膠袋292個、吸食器1組、海洛因3包、
    甲基安非他命1包、現金56,500元及行動電話3支（各含0000
    000000號、0000000000號、0000000000號SIM卡1張）。
五、案經臺南市政府警察局新營分局報請臺灣嘉義地方法院檢察
    署檢察官偵查起訴及移送併辦。
    理  由
壹、程序事項：
一、按被告以外之人於審判外之言詞或書面陳述，除法律有規定
    者外，不得作為證據，刑事訴訟法第159條第1項定有明文。
    次按被告以外之人於偵查中向檢察官所為之陳述，除顯有不
    可信之情況者外，得為證據。刑事訴訟法第159條之1第2項
    定有明文。查證人侯秀霞、王永順、莊佳仁、謝芯潓、楊進
    華於警詢時之陳述，係被告沈宗仁以外之人於審判外之陳述
    ，屬傳聞證據，被告之辯護人於本院準備程序或審理時爭執
    證據能力，是其等此部分之陳述，應認無證據能力。又證人
    盧昱瑋、侯秀霞、王永順、莊佳仁、謝芯潓、楊進華於檢察
    官依法訊問並命具結之證詞，本院審酌其等於陳述時之外在
    環境及情況，並無顯有不可信之情況，從而其等此部分之證
    述，應有證據能力。本件卷附之通訊監察譯文，係警方依法
    取得通訊監察書而進行監聽，此有通訊監察書影本3份在卷
    可稽（見99年度偵字第8868號卷-下稱偵卷，第156-158頁）
    ，並於本院審理時提示予檢察官、被告及辯護人，是卷附之
    通訊監察譯文具有證據能力。
二、按被告以外之人於檢察事務官、司法警察官或司法警察調查
    中所為之陳述，與審判中不符時，其先前之陳述具有較可信
    之特別情況，且為證明犯罪事實存否所必要者，得為證據，
    刑事訴訟法第159條之2定有明文。本條所稱「先前之陳述具
    有較可信之特別情況」，係指被告以外之人先前於檢察事務
    官、司法警察官或司法警察調查中所為之陳述，與審判中不
    符，而從先前與審判中各個陳述之外部附隨環境或條件觀察
    比較，先前之陳述，較為自然可信而足以取代審判中之陳述
    者而言（最高法院95年度台上字第3747號判決意旨參照）。
  (一)查證人盧昱瑋於警詢時之證述，係被告以外之人於審判外之
    陳述，屬傳聞證據，被告之辯護人並於本院準備程序時主張
    無證據能力。然證人盧昱瑋對於被告是否有販賣甲基安非他
    命等情，其於警詢時與於本院審理時之證述不符（詳後述）
    ，而證人盧昱瑋於警詢時之證述，係屬證明被告是否有販賣
    甲基安非他命之犯罪事實存否所必要，且證人盧昱瑋於本院
    審理時結證稱：警詢時警察沒有給伊施壓，伊警詢所述都是
    出於伊的自由意志陳述等語（見本院100年度訴字第218號卷
    -下稱本院卷，第2卷第67、76頁），核與證人即員警陳哲弘
    於本院審理時之證述相符（見本院卷第3卷第94-103頁），
    又證人盧昱瑋於警詢時係單獨接受員警詢問，在無任何外力
    介入之情況下，遭受外在環境干擾之可能性亦低，且較無來
    自被告同庭在場之壓力，參諸證人盧昱瑋於警詢時之證述，
    距離案發之時間較近，記憶自較深刻，可立即反應所知，不
    致因時隔日久而遺忘案情，是證人盧昱瑋於警詢時之證述，
    客觀上應具有較可信之特別情況，且亦為證明犯罪事實存否
    所必要，應有證據能力。
  (二)被告董怡昌於警詢及偵查時之證述：
  1.查證人董怡昌於警詢及偵查時均證稱有向被告購買甲基安非
    他命（詳後述），惟證人董怡昌於本院審理時結證稱：最初
    還沒有開始製作筆錄時有兩個員警，1個比較胖的，另外1個
    比較矮，後來製作筆錄時只有1個人，那個人一邊問，一邊
    製作筆錄，當時製作筆錄的人打電話說問不出來，叫他過來
    ，他說他是所長，他問伊大哥沈宗仁整晚，大哥說這樣說對
    他比較好，後來就拿譯文給伊看，叫伊說那天500元，不只
    被告沒有事，伊也會沒有事。是所長叫伊照他的意思講的，
    他問何時施用、何時拿、拿多少這樣。所長跟伊說了之後，
    伊照著說，但是實際上並沒有這樣的事情，筆錄記載的跟伊
    所述一樣。警察叫伊等一下偵查時，就照這樣說，事情就比
    較好處理了。檢察官問伊所述是否跟筆錄一樣，伊說對，偵
    查時伊是照筆錄說的，因為警察有答應伊了。伊那時候相信
    他，以為私底下已經說好，像是有協商之類的，伊不知道他
    們會騙伊，伊也被判8個月云云（見本院卷第2卷第28、31-
    33頁），是證人董怡昌於警詢及偵查時之證述是否出於自由
    意志，即有疑義。
  2.證人董怡昌之99年11月9日警詢筆錄記載，警詢時間係自同
    日10時20分起至11時20分止，惟錄音時間約11分鐘乙節，業
    經本院當庭勘驗警詢錄音帶屬實，並有勘驗筆錄、警詢筆錄
    各1份在卷足考（見本院卷第3卷第2頁、警卷第51頁），是
    錄音時間與筆錄記載之時間明顯不符。又員警係於上揭時間
    製作警詢筆錄並詢問證人董怡昌，惟於警詢筆錄製作完成後
    發現錄音失敗，故就已製作完成之警詢筆錄，再次詢問證人
    董怡昌，因此錄音時間約11分鐘乙節，已據證人即員警林志
    雄、蔡旭斌於本院審理時結證明確（見本院卷第3卷第77-78
    、80-82、85-86、89頁）。而證人董怡昌於警詢時全程連續
    錄音，並無中斷，採一問一答方式，證人董怡昌聲音自然語
    氣平和，員警詢問時聲音自然語氣平和，並無強暴、脅迫等
    不正詢問之情事，業經本院當庭勘驗警詢錄音帶屬實，並有
    勘驗筆錄、警詢譯文各1份附卷可稽（見本院卷第3卷第2、6
    -14頁），是依證人董怡昌於警詢之陳述過程，並無因遭利
    誘而非出於自由意志為陳述之情事。
  3.證人董怡昌於偵查時全程連續錄音、錄影，並無中斷，採一
    問一答方式，證人董怡昌聲音自然語氣平和、神情正常，檢
    察官訊問時並無強暴、脅迫等不正訊問之情事，業經本院當
    庭勘驗偵查錄影光碟屬實，並有勘驗筆錄、偵查譯文各1份
    在卷可參（見本院卷第3卷第2-3、15-27頁），是依證人董
    怡昌於偵查時之陳述過程，並無因遭利誘而非出於自由意志
    為陳述之情事。又證人董怡昌於偵查時結證稱：「（問：你
    是跟他買1包500塊的安非他命是不是？）他是很少跟我拿錢
    ，他就把我當小弟這樣。」「（問：我跟你說啦，你不要把
    我惹毛了。）真的。」「（問：你不要以為你這樣是幫他，
    你是害了他。而且你的部分我一定會簽出來，偽證罪。）妳
    這樣我就不知道怎麼答。」「（問：是不是？）不要這樣兇
    我啦，我會怕。」「（問：我哪有兇你？）妳就不用大聲，
    我知道的我就會跟妳講了。」等語，有偵查譯文1份附卷可
    憑（見本院卷第3卷第17-18、20頁），辯護人因而主張證人
    董怡昌已心生畏懼，而非出於自由意志而為陳述。惟觀諸上
    揭偵查譯文，可知證人董怡昌係因檢察官依法告以偽證之處
    罰，主觀上認為檢察官很兇，依本院勘驗筆錄之過程，難認
    檢察官有何脅迫證人董怡昌之情事，且證人董怡昌於本院審
    理時亦結證稱：「（問：檢察官有無打你、恐嚇你、叫你要
    如何講？）沒有。」等語（見本院卷第2卷第36-37頁），足
    見證人董怡昌於偵查時並無因遭脅迫而非出於自由意志為陳
    述之情事。
  4.證人董怡昌於製作警詢筆錄前或製作筆錄時並未遭員警利誘
    乙節，業據證人林志雄、蔡旭斌於本院審理時結證明確（見
    本院卷第3卷第81、89頁），其等對於與被告接觸過程中，
    其自身或其他員警並無利誘證人董怡昌之情，證述均一致，
    且與本院勘驗證人董怡昌警詢錄音帶、偵查錄影光碟之情形
    互核相符，是其等之證述應堪採信，從而證人董怡昌證述其
    警詢筆錄有遭利誘之情事，委無足採。綜上所述，堪認證人
    董怡昌於警詢及偵查時之證述，係出於其自由意志而為之陳
    述。
  5.查證人董怡昌於警詢時之證述，係被告以外之人於審判外之
    陳述，屬傳聞證據，被告之辯護人並於本院準備程序時主張
    無證據能力。然證人董怡昌對於被告是否有販賣甲基安非他
    命等情，其於警詢時與於本院審理時之證述不符（詳後述）
    ，而證人董怡昌於警詢時之證述，係屬證明被告是否有販賣
    甲基安非他命之犯罪事實存否所必要，而證人董怡昌於警詢
    時係出於自由意志證述，已詳如前述，且證人董怡昌於警詢
    時係單獨接受員警詢問，在無任何外力介入之情況下，遭受
    外在環境干擾之可能性亦低，且較無來自被告同庭在場之壓
    力，參諸證人董怡昌於警詢時之證述，距離案發之時間較近
    ，記憶自較深刻，可立即反應所知，不致因時隔日久而遺忘
    案情，是證人董怡昌於警詢時之證述，客觀上應具有較可信
    之特別情況，且亦為證明犯罪事實存否所必要，應有證據能
    力。又證人董怡昌於檢察官依法訊問並命具結之證詞，本院
    審酌其於陳述時之外在環境及情況，並無顯有不可信之情況
    ，從而其此部分之證述，應有證據能力。
三、證人侯秀霞於偵查時結證被告有販賣海洛因等情（詳後述）
    ，惟其於本院審理時結證稱：伊在朴子省立醫院看精神科，
    憂鬱、躁鬱，發病的時候心情低落，會想自殺，好幾年了，
    有定期服用精神科的藥，服藥之後症狀會改善，但是服藥的
    副作用是頭暈暈，不曉得在做什麼，會意識不清。偵查時伊
    在候審室那邊有吃藥，因服藥意識不清說錯，伊不知道自己
    在做什麼等語（見本院卷第2卷第7、10、12、14頁），是證
    人侯秀霞於偵查時之證述是否具有證據能力，已非無疑。而
    證人侯秀霞於偵查時全程連續錄影錄音，並無中斷，採一問
    一答方式，證人侯秀霞聲音自然語氣平和，神情正常，檢察
    官訊問時聲音自然語氣平和，並無強暴、脅迫等不正訊問之
    情事，已據本院當庭勘驗偵查錄影光碟屬實，並有勘驗筆錄
    、偵查譯文各1份附卷可憑（見本院卷第3卷第3、28-54頁）
    ，足見證人侯秀霞於偵查時精神狀況正常，對於檢察官之問
    話均能明白理解，並能清楚回答，證人侯秀霞上揭於本院審
    理時證述，核與事實不符，尚非可採，是證人侯秀霞於偵查
    時之證述係出於自由意志，本院審酌其於陳述時之外在環境
    及情況，並無顯有不可信之情況，從而其此部分之證述，應
    有證據能力。
貳、實體事項：
甲、有罪部分：
一、訊據被告坦承轉讓海洛因1次給王永順、轉讓甲基安非他命1
    次給莊佳仁、轉讓甲基安非他命3次給謝芯潓之犯行，並供
    承證人謝芯潓另有向其拿取甲基安非他命8次，惟矢口否認
    有何販賣海洛因、甲基安非他命、另有轉讓甲基安非他命8
    次給謝芯潓之犯行，辯稱：1、99年7月27日盧昱瑋打電話給
    伊，說他要過來，沒有說要作什麼事情，後來伊就出去了，
    我們沒有見面。伊沒有叫張世勳交毒品給盧昱瑋，伊沒有販
    賣安非他命給盧昱瑋。2、伊沒有於起訴書記載的時間、地
    點販賣安非他命給董怡昌。3、當天伊沒有跟侯秀霞見面，
    也沒有賣海洛因給侯秀霞，伊曾經向侯秀霞借4萬元要放蟳
    ，但是沒有還，因為伊欠她錢，所以她要陷害伊。4、伊只
    有轉讓安非他命3次給謝芯潓。另外8次的地點都在她臺南住
    處，她房間有1個抽屜，伊把安非他命放在那邊，伊沒有跟
    她說可以自行取用，她事先沒有經過伊同意就拿去用，伊不
    在那裏的時候，她自己拿的，伊叫她要用前要跟伊說，但是
    她沒有跟伊說云云。然查：
  (一)上揭犯罪事實，業據證人盧昱瑋、董怡昌於警詢時證述屬實
    （見偵卷第77-83頁；臺南市政府警察局新營分局卷-下稱警
    卷，第51-55頁），並經證人盧昱瑋、董怡昌、侯秀霞、王
    永順、莊佳仁、謝芯潓於偵查時結證綦詳（見偵卷第90-92
    、8-9、70-73、106、18、21-23頁），且被告於偵查時供承
    轉讓海洛因1次給證人王永順、轉讓甲基安非他命1次給證人
    莊佳仁、轉讓甲基安非他命11次給證人謝芯潓（見偵卷第34
    、132-133頁），於本院準備程序時供承轉讓甲基安非他命
    11次給證人謝芯潓（見本院卷第1卷第130頁），於本院審理
    時供承轉讓海洛因1次給證人王永順、轉讓甲基安非他命1次
    給證人莊佳仁、轉讓甲基安非他命3次給證人謝芯潓（見本
    院卷第4卷第25頁），復有搜索扣押筆錄1份、通訊監察譯文
    3份、通訊監察書影本2份、勘驗筆錄1份等在卷可考（見警
    卷第9-10、59頁、偵卷第67-68、87、156-157頁、本院卷第
    1卷第131頁），而被告於99年11月9日、100年3月2日偵查時
    ，關於證人王永順、謝芯潓部分之供述，業經本院當庭勘驗
    監察錄影光碟屬實，並有勘驗筆錄、通訊監察譯文各2份附
    卷可參（見本院卷第2卷第82、111-123、172頁），另有電
    子磅秤1個、塑膠袋292個、行動電話1支（含0000000000號
    SIM卡1張）扣案可資佐證，足認被告有販賣海洛因、甲基安
    非他命之犯行，及轉讓海洛因、甲基安非他命之犯行。
  (二)我國查緝毒品之施用或販賣一向執法甚嚴，對於販賣毒品者
    尤科以重度刑責，又販賣毒品既係違法行為，當非可公然為
    之，亦無公定價格，且容易分裝並增減份量，而每次買賣之
    價量，可能隨時依雙方關係深淺、資力、需求量及對行情之
    認知、來源是否充裕、查緝是否嚴謹、購買者被查獲時供述
    購買對象之可能風險之評估等情形，而異其標準，非可一概
    而論；而買受毒品之人通常亦無法探知販毒者賺取利潤幾何
    ，是販賣毒品之利得，除販毒者坦承犯行或價量俱臻明確外
    ，委難察得實情，販賣之人從價差或量差中牟利之方式雖異
    ，其意圖營利之販賣行為則同一。是以因海洛因、甲基安非
    他命量微價高，販賣者率有利益可圖，參以被告與證人盧昱
    瑋、董怡昌、侯秀霞並無特殊交情，被告販賣海洛因、甲基
    安非他命，如無利益可得，又豈會甘冒遭警查獲可能處以重
    刑之風險而如此作為，足證被告係從販入與賣出之量價差異
    汲取利潤，其販賣海洛因、甲基安非他命主觀上具有意圖營
    利之目的，至為灼然。
  (三)被告否認販賣甲基安非他命予證人盧昱瑋，並以上詞置辯：
  1.於99年7月27日14時16分，證人盧昱瑋以0000000000號行動
    電話，撥打被告0000000000號行動電話，證人盧昱瑋：「大
    ㄟ你有在嗎？」被告：「有。」證人盧昱瑋：「等一下我馬
    上到。」被告：「好。」等語，有通訊監察譯文1份在卷可
    稽（見偵卷第87頁）。對於上揭對話內容，證人盧昱瑋於警
    詢時證稱：這通電話意思是要去被告家找他購買安非他命，
    他聽伊這樣說就知道意思了，所以回應伊「好」，於是伊直
    接開車去他家，向他購買安非他命，大約隔了半小時，伊到
    被告住處他不在家，只有張世勳在屋內，伊問說：大ㄟ不是
    在家嗎？張世勳回答他出去了，伊又問張世勳，伊有跟大說
    要拿東西，張世勳回答伊要拿多少？伊說要拿3,000元的安
    非他命，張世勳馬上從他的手提包內，拿出1包安非他命給
    伊，伊拿3,000元給他就離開了等語（見偵卷第80-81頁），
    於偵查時結證稱：通話內容是伊要向被告買安非他命，通話
    完畢半小時，伊就去他過溝的住處，他的住處是2樓透天厝
    ，是在小巷子口的舊房子，他知道伊電話中的意思是要跟他
    拿安非他命，抵達之後，被告不在家，伊碰到張世勳，被告
    跟伊說過，如果他本人不在家，就找他小弟張世動購買毒品
    ，後來有交易3,000元的安非他命1包，1手交錢，1手交貨等
    語（見偵卷第91頁），足見證人盧昱瑋撥打被告行動電話購
    買甲基安非他命。
  2.雖證人盧昱瑋於本院審理時結證稱：99年7月27日伊跟被告
    電話通聯後，有去被告家裏找他買機車，有遇到被告，是他
    父親賣給伊的，YAMAHA125，22,000元拿給被告父親，他父
    親去過戶的。伊當天沒有遇到張世勳，伊不認識他，伊沒有
    跟被告買安非他命等語（見本院卷第2卷第61-63頁），然此
    與其上揭於警詢及偵查時之證述不符，亦與被告上開所辯不
    一致，證述是否可採，已非無疑。再者，證人盧昱瑋係於99
    年5月份，向被告父親沈瑞明購買機車，並於99年6月1日過
    戶，於99年7月初請被告父親修理機車乙節，業據證人沈瑞
    明於本院審理時結證稱：盧昱瑋是99年5月份向伊買機車，
    說是伊兒子介紹的，隔天就過戶了，他車子買了之後，有以
    電話聯絡說機車無法騎、無法煞車，伊叫他載車子來讓伊修
    理，是7月初修理的，修理1次，被告不在，都是伊本人處理
    的等語（見本院卷第3卷第167、169、172、175頁），並有
    汽（機）車過戶登記書1份附卷可憑（見本院卷第2卷第162
    頁），是證人盧昱瑋證稱其於99年7月27日去被告家裏購買
    機車，核與事實不符，尚非可採。
  3.證人盧昱瑋於本院審理時結證稱：講買機車的事情是在製作
    警詢筆錄之前，後來耗了一段時間，伊說買機車員警不相信
    ，所以製作筆錄時伊就沒有提到買機車的事情了。伊只有請
    半天假，想要快點上班，所以才這樣講，所述的情節是隨便
    講的。偵查時伊趕著要回去上班，就照著筆錄那樣說，看看
    能不能趕快離開那個地方等語（見本院卷第2卷第71、73-75
    頁），然證人盧昱瑋與被告並無仇怨，業經證人盧昱瑋於本
    院審理時結證明確（見本院卷第2卷第73頁），是其並無虛
    偽證述之理，且證人盧昱瑋證稱99年7月27日買機車乙節，
    核與事實不符，已詳如前述。參諸證人盧昱瑋於偵查時結證
    稱：希望法官不要傳喚伊出庭，因為被告勢力龐大，伊怕被
    報復，伊親眼看到被告在電動玩具店拿磚頭砸別人的頭等語
    （見偵卷第92頁），復於本院審理時結證稱：「（問：被告
    的太太有沒有因為你的證述害被告羈押到現在，而對你心生
    不滿？）有，她說沒有的事情，我為何要承認。」「（問：
    你會不會擔心你於警詢、偵查的證述，而遭到被告或被告家
    人的報復？）會。」等語（見本院卷第2卷第78-79頁），顯
    見證人盧昱瑋係因擔心其證述使被告遭判重刑，而於本院審
    理時翻異前詞，是證人盧昱瑋上揭於本院審理時之證述，顯
    係迴護之詞，委無可採。
  (四)被告否認販賣甲基安非他命予證人董怡昌，並以上詞置辯：
  1.證人董怡昌以0000000000號行動電話，與被告0000000000號
    行動電話，互相傳送簡訊，於99年7月31日22時4分，證人董
    怡昌：「哥哥我足想你。」等語；於同日22時46分，被告：
    「你又失蹤了，有要過來嗎？」等語；於同日22時50分，證
    人董怡昌：「想我我就到，哥哥我巴肚腰！你會餓嗎？」等
    語；於同年8月1日0時14分，被告：「快點過來就好。」等
    語；於同日0時27分，證人董怡昌：「兄ㄝ，歹勢！耽誤您
    ，我速速。」等語，有通訊監察譯文1份在卷足參（見警卷
    第59頁）。對於上揭簡訊內容，證人董怡昌於警詢時證稱：
    99年8月1日，伊向被告購買1小包安非他命，500元，1手交
    貨1手交錢等語（見警卷第54頁），於偵查時結證稱：這是
    伊向被告拿安非他命的譯文，伊是在99年8月1日凌晨0時半
    左右，在嘉義縣東石鄉的某處跟他拿的。伊拿500元給他，
    他有收下來。該包安非他命伊分5、6次左右施用，前天11月
    7日才施用過等語（見偵卷第9頁），足認證人董怡昌傳送簡
    訊向被告購買甲基安非他命。
  2.雖證人董怡昌於本院審理時結證稱：8月1日凌晨我們2人在
    東石有見面，去那邊水溝抓螃蟹，當時伊沒有工作心情不好
    ，被告叫伊去走一走，那天凌晨被告沒有拿安非他命給伊等
    語（見本院卷第2卷第27頁），然此與其於警詢及偵查時之
    證述不符，所述是否可採，已有可疑。再者，證人董怡昌因
    於99年11月7日施用甲基安非他命之犯行，業經臺灣雲林地
    方法院以100年度易字第188號判決，判處有期徒刑7月確定
    ，有上揭判決1份附卷可憑（見本院卷第2卷第148-149頁）
    ，足見其於警詢及偵查時證述向被告購買甲基安非他命1包
    施用，應堪採信。衡以證人董怡昌與被告並無仇怨，業據證
    人董怡昌於本院審理時結證明確（見本院卷第2卷第31頁）
    ，是其並無虛偽證述之理。參諸證人董怡昌於本院審理時結
    證稱：「（問：你警察局時有沒有想過因為你這樣說，被告
    可能被判有期徒刑7年以上？）沒有想到。」「（問：你當
    時若知道因為你當時的證述，被告可能會被判7年以上有期
    徒刑，你還會這樣說嗎？）不會。」「（問：你希望因為你
    警詢、偵查證述，被告被判7年以上有期徒刑嗎？）不希望
    。」「（問：你今日開庭會不會有壓力？）有，你們問我，
    我就會有壓力，我怕會害到被告、也怕害到自己。」等語（
    見本院卷第2卷第35-36頁），顯見證人董怡昌係因擔心其證
    述使被告遭判重刑，故於本院審理時翻異前詞，而為上揭迴
    護被告之詞，其證述尚難令人採信。
  (五)被告否認販賣海洛因予證人侯秀霞，並以上詞置辯：
  1.於99年10月6日16時10分，證人侯秀霞以0000000000號行動
    電話，撥打被告0000000000號行動電話聯絡，被告：「喂。
    」證人侯秀霞：「大ㄟ。」被告：「嗯。」證人侯秀霞：「
    我在你跟我報的第2個閃黃燈這裏，這裏是不是有風車。」
    被告：「對。」證人侯秀霞：「我在這裏。」被告：「怎麼
    都沒有顯示號碼。」證人侯秀霞：「可能壓到。」被告：「
    我現在過去。」；於同日16時14分，證人侯秀霞以00000000
    00號行動電話，撥打被告上揭行動電話聯絡，證人侯秀霞：
    「喂。」被告：「怎麼沒有看到你？」證人侯秀霞：「我在
    風車這裏。」被告：「你走錯了，你在那邊等，我過去帶你
    」證人侯秀霞：「好。」等語，有通訊監察譯文1份在卷可
    稽（見偵卷第67-68頁）。對於上揭對話內容，證人侯秀霞
    於偵查時結證稱：99年10月6日16時14分通完話之後，大約1
    小時，在嘉義縣布袋鎮新塭里台61線橋下的涵洞，伊跟被告
    買2,500元共2小包的海洛因，1手交錢，1手交貨，伊後來有
    帶回家施用等語（見偵卷第72頁），足見證人侯秀霞撥打被
    告行動電話購買海洛因。
  2.證人侯秀霞於99年12月10日第1次警詢時證稱：99年10月6日
    不是伊向被告購買毒品之電話通聯，沒有交易成功，伊沒有
    向被告購買過毒品等語（見本院卷第1卷第152頁），於99年
    12月21日第2次警詢時證稱：99年12月10日第1次筆錄沒有屬
    實，內容有出入，因良心不良所以主動至派出所製作第2次
    筆錄，伊於99年10月6日16時14分許，與被告聯絡，並到嘉
    義縣布袋鎮新塭里往好美里台61線橋下涵洞，購買海洛因2,
    500元，有交易成功等語（見偵卷第60、62頁），是證人侯
    秀霞於警詢時之證述，對被告固無證據能力，惟可彈劾證人
    侯秀霞於偵查時之證詞可信性，證人侯秀霞於警詢時之證述
    有上揭歧異之處，辯護人因而主張證人侯秀霞於偵查時之證
    述不可採。然證人侯秀霞於第2次警詢時已就其證述何以與
    第1次警詢不符詳予說明，且證人侯秀霞於同日偵查時對於
    向被告購買海洛因之事實結證明確，與其第2次警詢之證述
    互核相符，是本院仍得採信其於偵查時之證述，認定被告販
    賣海洛因之犯行，不因其第1次警詢時之證述，即認其於偵
    查時之證述不可採信。
  3.雖證人侯秀霞於本院審理時結證稱：差不多99年8、9月那邊
    ，被告曾經向伊借過5萬元，因為被告欠伊5萬元，偵查當時
    伊心裏很生氣，就那樣說，被告沒有拿海洛因給伊等語（見
    本院卷第2卷第5-6、15頁），然此與其於偵查時之證述不符
    ，亦與被告辯稱借款4萬元不一致，是證人侯秀霞所述是否
    可採，已非無疑。再者，證人侯秀霞於本院審理時結證稱：
    伊請被告幫伊買1支手機，他有朋友在賣手機。那天2通電話
    後，伊有在涵洞那邊見到被告，伊跟他借2,5 00元的現金，
    先去跟他朋友拿手機，後來各自離開，他有跟伊說他朋友在
    哪裏等語（見本院卷第2卷第17-18頁），然被告否認有於當
    天與證人侯秀霞見面，並借款2,500元，衡以證人侯秀霞若
    借貸5萬元給被告尚未清償，當可要求被告先清償借款2,500
    元，豈有向被告借款2,500元之理，是證人侯秀霞證述，顯
    與常理有違。參諸證人侯秀霞於本院審理時結證稱：「（問
    ：今日開庭，有沒有壓力？）有一點點。」「（問：你會擔
    心因為今日證述、以前證述害被告販賣海洛因被判刑嗎？）
    會。」「（問：你指證的部分是希望他獲判無罪嗎？）對，
    我不想害他。」等語（見本院卷第2卷第22頁），顯見證人
    侯秀霞係因擔心其證述使被告遭判重刑，故於本院審理時翻
    異前詞，從而證人侯秀霞上揭有利於被告之證述，顯係迴護
    之詞，尚難採信，不足為有利於被告之認定。
  (六)被告否認另有轉讓甲基安非他命予證人謝芯潓8次，並以上
    詞置辯：
  1.被告聲請傳喚證人謝芯潓到庭作證，然經本院向其住居所送
    達傳票，2次庭期經合法傳喚未到庭，拘提亦未到案，有個
    人基本資料查詢結果、送達證書、拘票及拘提報告書、臺灣
    基隆地方法院檢察署函等在卷可憑，合先敘明。
  2.證人謝芯潓於偵查時結證稱：被告從99年6月底開始，一直
    到11月4日為止，免費提供伊安非他命。伊去嘉義縣布袋鎮
    被告的住處，或是新營區的汽車旅館，或是伊新營區○○街
    的住處，他是在這幾個地方拿給伊的。大約2、3星期提供伊
    1次，每次都給伊1小包安非他命，1包伊大約可以用1、2個
    星期左右，他提供10至15次左右。99年11月4日上午8、9點
    ，在新營區的汽車旅館，他拿1包安非他命給伊施用等語（
    見偵卷第21-22頁），足見被告有於上揭期間、地點，多次
    轉讓甲基安非他命給證人謝芯潓。
  3.被告於99年11月9日偵查時供承：「（問：多久給她1次？）
    就不一定啊。」「（問：2、3個禮拜呢？還是每1個禮拜，
    還是每天？）1、2個禮拜有。」「（問：1、2個禮拜給她1
    次是不是？1次就只有1包？也不會多給就對了？）對。」「
    （問：你有跟她收過錢嗎？）沒有。」等語，有偵查譯文1
    份在卷足考（見本院卷第2卷第121-122頁）；於100年3月2
    日偵查時供承：「（問：好，依照謝芯潓表示，你從99年6
    月底一直到99年的11月4日，平均2到3個星期提供1次1包的
    安非他命給她，是不是？）我過去，有的是我拿給她，有的
    是她自己拿的喔！」「（問：她是說大概平均2個禮拜，頂
    多3個禮拜你就會提供1次啦，安非他命1包給她是不是？）
    是啊！」「（問：她是這樣講啦，她說99年11月4號上午8、
    9點的時候是最後1次啦！就跟你拿1包的安非他命拿來用啦
    ！是不是？）有。」等語，有偵查譯文1份附卷可憑（見本
    院卷第2卷第111、113頁）；於本院準備程序時供承：伊承
    認有轉讓給謝芯潓10幾次等語（見本院卷第1卷第130頁），
    是被告與謝芯潓證人之證述互核相符，則被告於99年6月底
    某日第1次轉讓，於99年11月4日最後1次轉讓，上揭期間共
    計18個星期，以平均2星期轉讓1次計算，共計11次，被告事
    後翻異前詞，而為上開辯解，顯係飾卸之詞，委無足採。
  (七)綜上所述，足認被告自白之部分與事實相符，其上揭所辯顯
    係飾卸之詞，委無可採。本件事證明確，被告之犯行均堪予
    認定。
二、論罪科刑部分：
  (一)查第2級毒品安非他命及甲基安非他命等成分均屬安非他命
    類藥品，業經行政院衛生署75年7月11日衛署藥字第597627
    號公告，為有效管理安非他命類藥品與其衍生物之冊類及其
    製劑，經公告禁止使用，屬藥事法規之禁藥。又藥事法第83
    條第1項係於93年4月21日修正公布，同年月23日施行，為毒
    品危害防制條例之後法，且藥事法第83條第1項之法定刑為7
    年以下有期徒刑，得併科新臺幣500萬元以下罰金（嗣此條
    項未再修正），與毒品危害防制條例第8條第2項之法定刑為
    6月以上5年以下有期徒刑，得併科新臺幣70萬元以下罰金相
    較後，以藥事法第83條第1項之法定刑為重，參以毒品之範
    圍尚包括影響精神物質與其製品，而藥事之管理，亦非僅止
    於藥品之管理，毒品危害防制條例與藥事法二者，並無必然
    之特別法與普通法關係。故除有轉讓之第2級毒品達毒品危
    害防制條例第8條第6項之一定數量，經依法加重後之法定刑
    較藥事法第83條第1項之法定刑為重之情形外，因藥事法第
    83條第1項為後法，且為重法，應優先適用藥事法處罰（最
    高法院96年度台上字第3582號判決意旨參照）。本件被告轉
    讓甲基安非他命，並無證據足以證明轉讓之毒品重量，已達
    轉讓毒品加重其刑之數量標準第2條第1項第2款，第2級毒品
    淨重10公克以上之規定，故依法規競合，以重法優於輕法之
    適用法則，本件被告轉讓甲基安非他命之犯行，自應適用藥
    事法論處。
  (二)核被告犯罪事實欄一(一)、(二)所為，均係犯毒品危害防制條例
    第4條第2項之販賣第2級毒品罪；犯罪事實欄一(三)所為，係
    犯毒品危害防制條例第4條第1項之販賣第1級毒品罪；犯罪
    事實欄二所為，係犯毒品危害防制條例第8條第1項之轉讓第
    1級毒品罪；犯罪事實欄三所為，均係犯藥事法第83條第1項
    之轉讓禁藥罪，檢察官認被告係犯毒品危害防制條例第8條
    第2項之轉讓第2級毒品罪，尚有未合，惟其基本社會事實同
    一，應予變更起訴法條（已當庭告知所犯法條，見本院卷第
    4卷第5頁）。被告犯罪事實欄一(一)與張世勳共同犯罪，犯罪
    事實欄二與姓名年籍不詳之成年男子共同犯罪，彼此間有犯
    意聯絡及行為分擔，均為共同正犯。被告持有第1級毒品、
    第2級毒品進而販賣，並轉讓第1級毒品，其持有之低度行為
    應為販賣、轉讓之高度行為所吸收，不另論罪。另被告轉讓
    前持有甲基安非他命之行為與轉讓行為同為實質上1罪之階
    段行為，高度之轉讓行為既已依藥事法加以處罰，依法律適
    用整體性之法理，其低度之持有甲基安非他命行為，自不能
    再行割裂適用毒品危害防制條例加以處罰。
  (三)按刑法修正廢止連續犯之規定後，除具有複次行為外觀之接
    續犯、集合犯仍為1罪評價外，各複次行為當本於1行為1罪1
    罰之原則予以論處。而毒品販賣或轉讓行為，本質上並非必
    然具有複次性，立法者亦無兼包含攝、聚多成一之擬制意思
    ，社會通念尤難容忍一再違犯，司法實務採行數罪併罰，已
    成定論（最高法院98年度台上字第1845號判決意旨參照）。
    被告所犯販賣第2級毒品罪2罪、販賣第1級毒品罪、轉讓第1
    級毒品罪各1罪、轉讓禁藥罪12罪，犯意各別，行為互殊，
    應予分論併罰，檢察官認被告所犯販賣第2級毒品罪、轉讓
    禁藥罪，應論以集合犯，尚有未合。又檢察官就犯罪事實欄
    一(二)、犯罪事實欄三移送併辦部分，與上揭起訴之犯罪事實
    為同一事實，本在起訴範圍，本院自應併予審理。
  (四)被告前因毒品危害防制條例案件，經臺灣臺南地方法院以96
    年度易字第1512號判決，判處有期徒刑8月確定，並經臺灣
    高等法院臺南分院以97年度上易字第36號判決，駁回上訴確
    定，於97年12月21日執行完畢，此有臺灣高等法院被告前案
    紀錄表1份在卷可參，其受徒刑之執行完畢後，5年以內故意
    再犯本件有期徒刑以上之罪，為累犯，除販賣第1級毒品罪
    、販賣第2級毒品罪，法定刑為死刑、無期徒刑部分依法不
    得加重外，各應依刑法第47條第1項規定加重其刑。
  (五)按毒品危害防制條例第17條第2項規定：「犯第4條至第8條
    之罪於偵查及審判中均自白者，減輕其刑。」查被告就轉讓
    第1級毒品罪部分，犯毒品危害防制條例第8條第1項之罪，
    於偵查及審判中均自白犯行，爰依毒品危害防制條例第17條
    第2項規定，先就累犯加重後減輕其刑。至被告犯罪事實欄
    三轉讓禁藥罪部分，因所犯係法規競合而擇一適用藥事法第
    83條第1項論罪科刑，而未依毒品危害防制條例第8條第2項
    論科，即與上開毒品危害防制條例第17條第2項規定不符，
    且基於適用法律應整體性適用，不得割裂之原則，被告自不
    得依該條項規定減輕其刑，併此敘明。
  (六)按刑法第59條規定，犯罪之情狀可憫恕者，得酌量減輕其刑
    ，同法第57條規定，科刑時應審酌一切情狀，尤應注意左列
    事項（共10款）為科刑重輕之標準，兩條適用上固有區別，
    惟所謂「犯罪之情狀」與「一切情狀」云云，並非有截然不
    同之領域，於裁判上酌減其刑時，應就犯罪一切情狀（包括
    第57條所列舉之10款事項），予以全盤考量，審酌其犯罪有
    無可憫恕之事由（即判例所稱有特殊之原因與環境等等，在
    客觀上足以引起一般同情，以及宣告法定低度刑，是否猶嫌
    過重），以為判斷。故適用第59條酌量減輕其刑時，並不排
    除第57條所列舉10款事由之審酌，惟其程度應達於確可憫恕
    ，始可予以酌減（最高法院70年度第6次刑事庭會議決議參
    照）。而修正後刑法第59條已將刑之酌減審認標準之見解予
    以明文化，認犯罪之情狀須「顯」可憫恕，認「科以最低度
    刑仍嫌過重」者，得酌量減輕其刑。又參酌大法官釋字第26
    3號解釋，若不分犯罪情況及結果如何，概以死刑、無期徒
    刑為法定刑，立法甚嚴，若有情輕法重之情，裁判時本有刑
    法第59條酌量減輕其刑之適用，足以免過嚴之刑，與憲法尚
    無牴觸。是若有情輕法重及刑法第59條所規定等情，對被告
    所犯之罪酌量減輕其刑，自為法之所許。本件被告販賣海洛
    因1次予證人侯秀霞，所得為2,500元，是其犯罪情節尚非重
    大，其惡性與犯罪情節核與大量走私進口或長期販賣毒品之
    所謂「大盤」、「中盤」毒販有重大差異，衡情如不論其情
    節輕重，處以販賣第1級毒品罪法定最低本刑無期徒刑，依
    社會一般觀念仍有情輕法重之嫌，有傷人民對法律之情感，
    堪認其犯罪情狀尚堪憫恕，科以最低度刑仍嫌過重，是就被
    告所犯販賣第1級毒品罪，爰依刑法第59條規定先就累犯加
    重後減輕其刑。
  (七)爰審酌被告高職肄業之智識程度，不思以正當途徑獲取金錢
    ，無視於國家杜絕毒品危害之禁令，竟以販賣毒品圖不法所
    得，及基於朋友情誼轉讓毒品之犯罪動機，足以使購買施用
    者、轉讓施用者導致生理及心理毒害，形成生理成癮性及心
    理依賴性，戕害國民身心健康，危害社會治安，被告販賣毒
    品之所得，各次轉讓毒品之數量，及被告坦承轉讓海洛因1
    次，坦承轉讓禁藥4次，否認販賣海洛因、甲基安非他命之
    犯行，否認轉讓禁藥8次給證人謝芯潓等一切情狀，各量處
    如附表所示之有期徒刑，及定其應執行之刑，以示懲儆。
  (八)沒收部分：
  1.扣案之電子磅秤1個、塑膠袋292個，被告於本院審理時固辯
    稱：電子磅秤1個是伊買毒品的時候，藥頭一起拿給伊的，
    是他拿錯了，他說下次再拿回去還他。分裝袋1包是跟電子
    磅秤放在一起的，藥頭是用1個袋子包成1大包，不是伊的等
    語（見本院卷第4卷第10頁），然上揭物品係被告所有乙節
    ，已據被告於99年11月9日警詢時供承：都是伊的沒錯，電
    子磅秤係伊向他人購買安非他命時藥頭贈送給伊的，分裝袋
    1大包也是藥頭贈送給伊的等語（見警卷第6頁），是其於本
    院審理時翻異前詞否認係其所有，尚非可採。參諸被告以固
    定價格販賣毒品，必須以電子磅秤秤重，方可知悉毒品之重
    量，堪認扣案之電子磅秤1個，係被告供犯罪事實欄一販賣
    毒品犯罪所用之物，應依毒品危害防制條例第19條第1項規
    定宣告沒收。扣案之塑膠袋292個，可用於包裹毒品，便於
    持有藉以販賣毒品，足見係被告供犯罪事實欄一販賣毒品犯
    罪預備之物，爰依刑法第38條第1項第2款規定宣告沒收。
  2.扣案之行動電話1支（含0000000000號SIM卡1張），係被告
    所有，已據被告於本院審理時供述在卷（見本院卷第4卷第
    10頁），為供本件犯罪事實欄一(三)犯罪所用之物，應依毒品
    危害防制條例第19條第1項之規定宣告沒收之。未扣案之行
    動電話1支（含0000000000號SIM卡1張），係被告所有，並
    經被告於本院審理時供承在卷（見本院卷第4卷第31頁），
    為供本件犯罪事實欄一(一)、(二)犯罪所用之物，應依毒品危害
    防制條例第19條第1項規定宣告沒收之，如全部或一部不能
    沒收時，犯罪事實欄一(二)部分應追徵其價額（最高法院99年
    度第5次刑事庭會議決議參照），犯罪事實欄一(一)部分應與
    張世勳連帶追徵其價額。惟因張世勳非本件受裁判之對象，
    不宜在主文宣告與被告連帶追徵其價額之旨（最高法院98年
    度台上字第632號、第3389號、第7613號判決意旨參照）。
  3.未扣案被告犯罪事實欄一(一)販賣甲基安非他命所得3,000元
    ，應依毒品危害防制條例第19條第1項規定與張世勳連帶沒
    收之，如全部或一部不能沒收時，以其與張世勳財產連帶抵
    償之。惟因張世勳非本件受裁判之對象，不宜在主文宣告與
    被告連帶追徵其價額、連帶沒收及抵償之旨（最高法院98年
    度台上字第632號、第3389號、第7613號判決意旨參照）。
    未扣案被告犯罪事實欄一(二)、(三)販賣甲基安非他命、海洛因
    所得分別為500元、2,500元，應依毒品危害防制條例第19條
    第1項規定宣告沒收之，如全部或一部不能沒收時，以其財
    產抵償之。
  4.扣案疑似海洛因之白粉3包，經送鑑定結果確含有海洛因成
    分，海洛因驗餘淨重合計2.542公克（1.834公克＋0.462公
    克＋0.246公克）；扣案疑似甲基安非他命之晶體1包，經送
    鑑定結果確含有甲基安非他命成分，甲基安非他命驗餘淨重
    0.413公克，此有高雄市立凱旋醫院濫用藥物成品檢驗鑑定
    書1份在卷足憑（見本院卷第3卷第160頁），惟被告於警詢
    時即供稱：查扣之甲基安非他命1包、海洛因3包，不是伊販
    賣給藥腳所用，是伊自己要施用的。伊向阿祥購買毒品時間
    ，是於99年11月6日21時24分左右，約在臺南縣麻豆鎮○○
    道下交易毒品等語（見警卷第6-7頁），是被告於99年11月6
    日才購入上揭毒品供施用使用，並無證據證明係被告供本件
    犯罪所用之物，爰不併予諭知沒收。扣案之甲基安非他命吸
    食器1組、現金56,500元、行動電話2支（各含0000000000號
    、0000000000號SIM卡1張），雖係被告所有，惟非供本件犯
    罪所用之物，並經被告於本院審理時供述在卷（見本院卷第
    4卷第10頁），是無證據證明係被告供犯罪所用之物或因犯
    罪所得之物，爰不併予諭知沒收。
乙、不另為無罪諭知部分：
一、本件公訴意旨及移送併辦意旨另以：楊進華撥打被告之0000
    000000號行動電話聯絡後，於99年10月間某日，在嘉義縣太
    保市○○路旁的中油加油站前，由被告以500元之價格，販
    賣甲基安非他命1包給楊進華（原起訴時間、地點係於99年
    11月9日前某日20時10分許，在嘉義縣朴子市○○○路○段11
    6號之中油加油站前，經檢察官當庭更正，見本院卷第2卷第
    4頁）。因認被告另涉犯毒品危害防制條例第4條第2項之販
    賣第2級毒品罪嫌（檢察官就此部分移送併辦，與起訴事實
    為單純1罪）。
二、按犯罪事實應依證據認定之，無證據不得認定其犯罪事實；
    不能證明被告犯罪者，應諭知無罪之判決，刑事訴訟法第15
    4條第2項、第301條第1項分別定有明文。次按認定不利於被
    告之事實，須依積極證據，茍積極證據不足為不利被告事實
    之認定，即應為有利於被告之認定，更不必有何有利之證據
    ；事實之認定，應憑證據，如未能發現相當證據，或證據不
    足以證明，自不能以推測或擬制之方法，以為裁判之基礎；
    且認定犯罪事實所憑之證據，雖不以直接證據為限，間接證
    據亦包括在內，然而無論直接證據或間接證據，其為訴訟上
    之證明，須於通常一般之人均不致有所懷疑，而得確信其為
    真實之程度者，始得據為有罪之認定，倘其證明尚未達到此
    一程度，而有合理之懷疑存在而無從使事實審法院得有罪之
    確信時，即應由法院為諭知被告無罪之判決（最高法院30年
    上字第816號、40年台上字第86號、76年台上字第4986號判
    例意旨參照）。
三、檢察官認被告成立上揭犯行，無非係以被告之供述、證人楊
    進華於偵查時之證述為其論據。訊據被告堅決否認有何販賣
    甲基安非他命之犯行，辯稱：伊沒有販賣安非他命給楊進華
    等語。經查：
  (一)證人楊進華對於何時向被告購買甲基安非他命乙節，於99年
    11月9日偵查時結證稱：伊透過公共電話聯絡被告，打00000
    00000號給被告，電話中詢問是否方便出來，在99年11月7日
    晚上8點多時，在嘉義縣朴子市○○○路的中油加油站前交
    易，伊向被告買500元的安非他命1包，是1手交錢1手交貨等
    語（見偵卷第13頁），於100年4月15日警詢時證稱：99年10
    月間，伊跟被告約在嘉義縣太保市○○路旁的中油加油站前
    ，向他購買安非他命等語（見本院卷第2卷第102頁），是證
    人楊進華於警詢時之證述，對被告固無證據能力，惟可彈劾
    證人楊進華於偵查時之證詞可信性，其對於購買甲基安非他
    命之時間、地點，證述前後不一，所述是否可採，已非無疑
    。
  (二)證人楊進華於本院審理時先結證稱：「（問：你在100年4月
    15日新營分局詢問你時，你說你是在99年10月間，你與被告
    約在嘉義縣太保市○○路旁的中油加油站前，向他購買安非
    他命，這是否你所述的向他買過500元安非他命這次？）對
    。」「（問：你為何在偵查時說，你在99年11月7日有跟被
    告買過安非他命，而且吸食方式是以玻璃球？）我有跟別人
    買過，所以我沒有記憶的那麼清楚。」等語（見本院卷第2
    卷第41-42、51-52頁），而後改結證稱：「（問：你到底有
    沒有跟被告買過安非他命？）忘記了。」「（問：那99年10
    月間在嘉義縣太保市○○路旁的加油站前，你到底有沒有跟
    被告買安非他命？）沒有。」「（問：為何你警詢時這樣說
    ？）他問我時我真的被問到那個，我可能記憶錯了。」「（
    問：你在本院先前的回答是怎樣？）安非他命這次應該沒有
    ，我剛才的回答是太緊張講錯了。」「（問：你究竟有沒有
    跟被告買過安非他命？）沒有。」等語（見本院卷第2卷第
    58-59頁），參以被告0000000000號行動電話自99年9月14日
    起至同年11月10日止，實施通訊監察，有通訊監察書影本2
    份附卷可憑（見偵卷第157-158頁），是被告既以00000000
    00號作為販賣甲基安非他命之聯絡工具，則證人楊進華若撥
    打被告上揭行動電話，向被告購買甲基安非他命，應有通訊
    監察譯文附卷可證，惟遍觀全卷並無被告與證人楊進華於99
    年10月間或99年11月7日，聯絡交易甲基安非他命之通訊監
    察譯文，是證人楊進華之證述，尚未使本院達到毫無合理懷
    疑，而得確信其為真實之程度者，難認被告確有販賣甲基安
    非他命給證人楊進華。
四、此外，復查無其他積極證據足資證明被告確有檢察官所指之
    犯行，是就此部分應認被告罪嫌尚有不足。惟公訴意旨既認
    此部分與上開起訴經本院判刑之販賣第2級毒品有罪部分，
    具有集合犯之關係，屬於實質上之1罪，故就此部分，不另
    為無罪之諭知。
五、至證人楊進華於本院審理時結證稱：「（問：你在100年4月
    15日警詢說，你於99年11月5日上午11時54分，你打被告000
    0000000號行動電話，你在太保新埤附近的統一超商前面跟
    他拿了1包海洛因，他叫你去買300元的易付卡補充卡，買了
    3張共900元，他拿海洛因給你，你就把3張補充卡交給他，
    各自離開，是否正確？）是。」等語（見本院卷第2卷第41-
    42頁），檢察官認被告此部分販賣海洛因之犯行，與上開起
    訴經本院判刑之販賣第1級毒品有罪部分，具有集合犯之關
    係，為起訴效力所及，請求併予審理（見本院卷第2卷第5頁
    ）。惟被告此部分如果成立犯罪，與上揭起訴經本院判刑之
    販賣第1級毒品有罪部分，犯意各別，行為互殊，應予分論
    併罰，並非集合犯，非起訴效力所及，本院無從併予審理，
    此部分應由臺灣嘉義地方法院檢察署檢察官另為妥適處理，
    應併敘明。
據上論斷，應依刑事訴訟法第299條第1項前段、第300條，毒品
危害防制條例第4條第1項、第2項、第8條第1項、第17條第2項、
第19條第1項，藥事法第83條第1項，刑法第11條、第28條、第47
條第1項、第59條、第51條第5款、第38條第1項第2款，判決如主
文。
本案經檢察官郭志明到庭執行職務。
中    華    民    國   100    年    8     月    18    日
                刑事第二庭  審判長法  官  沈福財
                                  法  官  林青怡
                                  法  官  卓春慧
以上正本證明與原本無異。
如不服本判決應於收受判決後10日內向本院提出上訴書狀，並應
敘述具體理由；其未敘述上訴理由者，應於上訴期間屆滿後20日
內向本院補提理由書（均須按他造當事人之人數附繕本）「切勿
逕送上級法院」。
中    華    民    國   100    年    8     月    18    日
                                  書記官  李玫娜
附錄本案論罪科刑法條全文：
毒品危害防制條例第4條第1項、第2項：
製造、運輸、販賣第一級毒品者，處死刑或無期徒刑；處無期徒
刑者，得併科新臺幣2千萬元以下罰金。
製造、運輸、販賣第二級毒品者，處無期徒刑或7年以上有期徒
刑，得併科新臺幣1千萬元以下罰金。
毒品危害防制條例第8條第1項：
轉讓第一級毒品者，處1年以上7年以下有期徒刑，得併科新臺幣
1百萬元以下罰金。
藥事法第83條第1項：
明知為偽藥或禁藥，而販賣、供應、調劑、運送、寄藏、牙保、
轉讓或意圖販賣而陳列者，處7年以下有期徒刑，得併科新臺幣5
百萬元以下罰金。
附表：
┌───────┬──────────────────────┐
│     犯行     │                  所處之刑                  │
├───────┼──────────────────────┤
│犯罪事實欄一(一)│共同販賣第二級毒品，累犯，處有期徒刑柒年捌月│
│              │。扣案之電子磅秤壹個、塑膠袋貳佰玖拾貳個，均│
│              │沒收之；未扣案之行動電話壹支（含0000000000號│
│              │SIM卡壹張）沒收之，如全部或一部不能沒收時， │
│              │追徵其價額；未扣案之販賣第二級毒品所得新臺幣│
│              │參仟元沒收之，如全部或一部不能沒收時，以其財│
│              │產抵償之。                                  │
├───────┼──────────────────────┤
│犯罪事實欄一(二)│販賣第二級毒品，累犯，處有期徒刑柒年捌月。扣│
│              │案之電子磅秤壹個、塑膠袋貳佰玖拾貳個，均沒收│
│              │之；未扣案之行動電話壹支（含0000000000號SIM │
│              │卡壹張）沒收之，如全部或一部不能沒收時，追徵│
│              │其價額；未扣案之販賣第二級毒品所得新臺幣伍佰│
│              │元沒收之，如全部或一部不能沒收時，以其財產抵│
│              │償之。                                      │
├───────┼──────────────────────┤
│犯罪事實欄一(三)│販賣第一級毒品，累犯，處有期徒刑拾伍年捌月。│
│              │。扣案之電子磅秤壹個、塑膠袋貳佰玖拾貳個、行│
│              │動電話壹支（含0000000000號SIM卡壹張），均沒 │
│              │收之；未扣案之販賣第一級毒品所得新臺幣貳仟伍│
│              │佰元沒收之，如全部或一部不能沒收時，以其財產│
│              │抵償之。                                    │
├───────┼──────────────────────┤
│犯罪事實欄二  │共同轉讓第一級毒品，累犯，處有期徒刑捌月。  │
├───────┼──────────────────────┤
│犯罪事實欄三(一)│犯藥事法第八十三條第一項之轉讓禁藥罪，累犯，│
│              │處有期徒刑柒月。                            │
├───────┼──────────────────────┤
│犯罪事實欄三(二)│犯藥事法第八十三條第一項之轉讓禁藥罪，拾壹罪│
│              │，均累犯，各處有期徒刑柒月。                │
└───────┴──────────────────────┘